Inventaris van de kopieën der Doop-, Trouw- en Begraafboeken (DTB) van Schipluiden
Nationaal Archief, Den Haag
DTB kopie Zuid-Holland; Schipluiden
DTB Schipluiden
0 0
GEDTBZH129
??? meter; ??? inventarisnummers
Gescande fotokopieën van normale geschreven en gedrukte teksten. De Nederlandstalige stukken van vóór ca. 1700 zijn geschreven in het gotische cursiefschrift, met name in de oud-Hollandse klerkencursief.
Nationaal Archief, Den Haag
Nederduits gereformeerde gemeente te Schipluiden
Rooms-katholieke parochie te Schipluiden
Ambachtsbestuur ("gerecht", "burgemeesters", "Wet", "schepenen", "commissarissen", gequalificeerden) van Schipluiden
Burgerlijke Stand van de gemeente Schipluiden
De doopregisters bevatten naast de doopdatum de volledige namen van de ouders en de voornaam van het gedoopte kind. Daarnaast worden soms ook de doopgetuigen en / of peetouders genoemd. De trouwregisters bevatten naast de datum van (onder)trouw de namen van bruidegom en bruid. Daarnaast treft men dikwijls aanvullende gegevens aan, zoals plaats van herkomst, woonadres, de vermelding dat de persoon weduwnaar of weduwe is en eventueel de naam van de vorige partner. Wanneer de partners uit verschillende plaatsen afkomstig zijn of elders trouwen, vindt men ook gegevens omtrent afgegeven attestaties van de huwelijksafkondigingen. De begraafregisters bevatten op datum van aangifte de naam van de begraven persoon. In enkele gevallen wordt ook de datum van overlijden gegeven. Bij (minderjarige) kinderen wordt meestal de naam van de vader vermeld; bij vrouwen en weduwen soms de naam van de echtgenoot. Aanvullende gegevens over de begraafplaats en het luiden van de klok komen zelden voor.
Archiefvorming
Geschiedenis van het archiefbeheer
De verwerving van het archief
3.04
Aanwijzingen voor de gebruiker
Openbaarheidsbeperkingen
Volledig openbaar
De collectie is een duplicaat van een archief in eigen beheer.
Materiële beperkingen
Aanvraaginstructie
Van de documenten die in deze archiefinventaris zijn beschreven, kunnen de originelen niet geraadpleegd worden. Deze zijn overgedragen aan het gemeentebestuur van de gemeente vanwaar ze afkomstig zijn, ter opneming en bewaring in de gemeentelijke archiefbewaarplaats.
Verwant materiaal
Beschikbaarheid van kopieën
Beschrijving van de series en archiefbestanddelen
- SCHIPLUIDEN (DTB)
  Originelen berusten bij het GA. Delft
  - ALGEMEEN, A.
    - GEREFORMEERD, a.
      - Doop- en trouwboek., 1658-1806.; 1.I-1.II
        Hierin tevens: rooms-katholieke doop- en trouwinschrijvingen, 1778-1813.
        - dopen (1658 juli 28-1788 augustus)., 1.I
          Zie voor vroegere inschrijvingen: nr. 2.
        - trouwen (1658 augustus 4-1806 mei 7)., 1.II
          Ontbreken: inschrijvingen 1678 april 27-1689 mei 29.
      - 1636 april 14-1638 april 25 en 1639 juni 2-1640 october 6.Doopinschrijvingen., 2
        Zie tevens nr. 1.
      - Doopboek, 1789 februari 1-1812 februari 2., ---
        Opgenomen in nr. 4.
      - Begraafregister, 1806-1811., ---
      - 1806-1811.Alfabetische index op naam der overledenen., 3
    - ROOMS-KATHOLIEK, b.
      - Doop-, trouw- en overlijdensregister., 1698-1804.; 3A.I-3A.II
        - dopen (1698-1739)., 3A.I
        - trouwen (1699-1804), dopen (1740-1804)., 3A.II
      - Doop- een trouwinschrijvingen 1778-1813., ---
        Zie inv.nr. 1.
      - Doop- en trouwboek, 1778-1813., ---
        Opgenomen in nr. 1.
        doopinschrijvingen, 1790 juni 26-1813 januari 10.
        trouwinschrijvingen, 1778 februari 15-1813 januari 10.
      - 1778 januari 21-1798 november 25, 1801 februari 1-1812 januari 17.Doopboek., 4
        Gedeeltelijk dubbel.
        Hierin tevens gereformeerde doopinschrijvingen, 1798-1812.
      - 1778-1812 (R.K.) en 1778-1812 (ger.)Alfabetische index op naam der gedoopten., 4A
    - GEQUALIFICEERDEN, c.
      - Overlijdensregister., 1806-1811.; 5
        Zie voor alfabetische index nr. 5.
  - Dorp, B.
    - GERECHT, a.
      - Trouwinschrijvingen, 1693 mei 1., ---
        Fotokopie uit Rechterlijk Archief Dorp nr. 2. Ingevoegd in Gaarder nr. 4.
  - Groeneveld, Hoog- en Woud Harnasch, C.
    - GERECHT, a.
      - Ondertrouw- en trouwboek., 1774 april 24-1801 october 17.; 6
        Zie ook Gaarder Schipluiden nr. 4, sub b.
  - 't Woudt, D.
    - GEREFORMEERD, a.
      - Doopboek., 1719 april 9-1812 februari 27.; 7
      - Doopboek., 1792 september 19-1828 januari 20.; 8
        In tweevoud.
      - Trouwboek., 1804 april-1810 mei 6.; 9
      - Trouwboek., 1792 october 23-1811 maart 17.; 10
      - Doop-, trouw- en lidmatenboek., 1682-1816.; 11
        a. doopinschrijvingen, 1682-1719.
        b. trouwinschrijvingen, 1682-1840.
        c. lidmatenlijst, 1682-1816.